【裁判字號】    89,易,1451
【裁判日期】    890526
【裁判案由】    賭博
【裁判全文】
臺灣臺中地方法院刑事判決                        八十九年度易字第一四五一號
    公  訴  人  台灣台中地方法院檢察署檢察官
    被      告  乙○○
右列被告因賭博案件，經檢察官聲請簡易判決處刑（八十九年度偵字第二０八七號）
，本院台中簡易庭認不得以簡易判決處刑，改依通常程序審理，本院判決如左：
    主  文
乙○○連續在公共場所賭博財物，處罰金捌仟元，如易服勞役，以參佰元折算壹日，
緩刑貳年。
扣案之賭博性電動玩具大滿貫十台、樸克台四台、再玩券七十四張、長壽牌香煙九包
、七星牌香煙七包、大衛杜夫牌香煙一條均沒收。
    事  實
一、乙○○基於概括之犯意，自民國八十九年一月十四日起，連續在台中縣太平市○
    ○路旁夜市之公共場所內，擺設賭博性電動玩具大滿貫麻將台十台、樸克台四台
    ，與不特定人賭博財物。參與賭博之人，麻將台部分每新台幣（下同）一百元開
    二十分、二百元開五十分、五百元開一百三十分，每押二分即可開始玩，如押中
    大滿貫可向乙○○換取香煙一包，樸克台部分，每一百元開七百分，最低押十分
    ，最高押一百分，押得特定牌面可向乙○○換取香煙一包，亦可兌領再玩券下次
    再玩，均無兌換次數限制。迄同年月二十一日二十三時許，適甲○○以麻將台與
    乙○○賭玩時，為警當場查獲。並扣得乙○○所有上述賭博性電動玩具十四台、
    再玩券七十四張、長壽牌香煙九包、七星牌香煙七包、大衛杜夫牌香煙一條。
    二、案經台中縣警察局霧峰分局移送台灣台中地方法院檢察署檢察官偵查起訴。
    理  由
一、訊據被告乙○○坦承於前開時地，擺設電動玩具大滿貫十台、樸克台四台，與不
    特定人賭玩，押中可換取香煙等情，核與參與賭博之甲○○於警訊、偵查中供述
    之情節相符，並有當場查獲之上述電動玩具十四台、再玩券七十四張、長壽牌香
    煙九包、七星牌香煙七包、大衛杜夫牌香煙一條扣案可稽。被告以上述電動玩具
    與不特定人對賭，參與賭博之人如押中則得兌換香煙一包，且無兌換次數限制，
    已非以供人暫時娛樂之物為賭，自應成立賭博罪。被告在本院審理時辯稱純係娛
    樂用，非賭博性電玩，查獲時無人在玩云云，及甲○○附和其說供稱為警查獲時
    ，伊僅坐在該處云云，不足採取，被告犯行已堪認定。
二、核被告所為，犯刑法第二百六十六條第一項前段之普通賭博罪，其先後多次賭博
    犯行，時間緊接，所犯罪名同一，顯係基於概括犯意為之，為連續犯，應論以一
    罪，依法加重其刑。爰審酌被告素行尚佳，並無前科紀錄及其犯罪動機、手段、
    所生危害、犯罪後態度等一切情狀，處如主文第一項所示之刑，並諭知易服勞役
    之折算標準。末查被告未曾受有期徒刑以上刑之宣告，有台灣台中地方法院檢察
    署刑案資料查註紀錄表在卷可稽，因一時失慮致觸刑章，經此教訓應知警惕，當
    無再犯之虞，本院認所宣告之刑以暫不執行為適當，併予宣告緩刑二年，以啟自
    新。查扣之上述電動玩具十四台及香煙二十六包，為當場賭博之器具及在賭台上
    之賭資（被告已供承香煙係兌獎使用），應依刑法第二百六十六條第二項諭知沒
    收，另再玩券七十四張為被告所有供犯罪之用，應依刑法第三十八條第一項第二
    款宣告沒收。
據上論斷，應依刑事訴訟法第二百九十九條第一項前段、第四百五十二條、刑法第二
百六十六條第一項前段、第二項、第四十二條第二項、第七十四條第一款、第三十八
條第一項第二款、罰金罰鍰提高標準條例第一條前段，第二條，判決如主文。
中      華      民      國      八十九      年    五    月    二十六    日
                                        法  官   鍾堯航
右正本證明與原本無異。
如不服本判決，應於送達後十日內向本院提出上訴狀（須附繕本），上訴於台灣高等
法院台中分院。
                                        書記官
中      華      民      國      八十九      年    五    月    二十六    日
附錄論罪科刑法條
刑法第二百六十六條第一項前段
    在公共場所或公眾得出入之場所賭博財物者，處一千元以下罰金。


司法院資訊處製作；財團法人民間司法改革基金會備份。
